---
title: "Aproximación Normal"
output: html_document
---

```{r setup, include=FALSE}
knitr::opts_chunk$set(echo = TRUE)
```

En algunos casos una Distributión Binomial puede aproximarse por una Distributión Normal (que tenga la misma media y varianza).

Si X es una variable aleatoria con una Distribución Normal podemos escribir:


$$X \sim Binom(n,p)$$

Entonces, si Y es una variable aleatoria Normal con la misma media y varianza:

$\mu=np$

$\sigma=\sqrt{np(1-p)}$

$$X \sim Normal(\mu,\sigma)$$

Si n es "bastante grande" y p está "próximo a" 0.5, la distribución será bastante simétrica y parecida a la Normal. En estos casos, la Distribución Normal puede darnos excelentes aproximaciones. Sin embargo, la aproximación no será precisa para valores pequeños de n. Hay varias reglas o criterios que intentan precisar cuando es adecuado el uso de la aproximación Normal (aunque esto depende del problema estudiado y de la conveniencia de una mayor o menor precisión). 


> Ejemplos


Entonces, como ejemplo, considere lanzar una moneda 100 veces e intentar encontrar la probabilidad de obtener 47 veces cruz.

Matematicamente tenemos 

Usando Distribución Binomial:


$$P(X=47)={100 \choose 47}*(0.5)^{47}*(0.5)^{100-47}=0.066$$

Usando una aproximación a la  distribución Normal:


Tenemos que:


$\mu=np=100*0.5=50$


$\sigma=\sqrt{np(1-p)}=\sqrt{100*0.5*0.5}=5$

Entonces supongamos $Y$ una variable aleatoria normal 

$$Y \sim Normal(50,5)$$
Y dado que estamos usando una aproximación normal de una distribución binomial, debemos calcular de 46.5 a 47.5 usando normalización.

$$Z_1=\dfrac{46.5-50}{5}=-0.7$$

$$Z_2=\dfrac{47.5-50}{5}=-0.5$$
Usando R encontramos que 


Y a partir de una tabla de puntuación z, sabemos que:


$z_1 = -0.7$ tiene una probabilidad de .2420


$z_2 = -0.5$ tiene una probabilidad de .3085

Restando los dos nos da una probabilidad de 0.0665 o 6.65 %.

> Realizando todo el procedimiento en RStudio

```{r}
dbinom(x = 47, size = 100, prob = .5)
dnorm(x = 47, mean = 50, sd = 5)
pnorm(q = 47.5, mean = 50, sd = 5) - pnorm(q = 46.5, mean = 50, sd = 5)

```




