---
title: "Aproximación Normal"
output: html_document
---

```{r setup, include=FALSE}
knitr::opts_chunk$set(echo = TRUE)
```

En algunos casos una Distributión Binomial puede aproximarse por una Distributión Normal (que tenga la misma media y varianza).

Si X es una variable aleatoria con una Distribución Normal podemos escribir:


$$X \sim Binom(n,p)$$

Entonces, si Y es una variable aleatoria Normal con la misma media y varianza:

$\mu=np$

$\sigma=\sqrt{np(1-p)}$

$$X \sim Normal(\mu,\sigma)$$

Si n es "bastante grande" y p está "próximo a" 0.5, la distribución será bastante simétrica y parecida a la Normal. En estos casos, la Distribución Normal puede darnos excelentes aproximaciones. Sin embargo, la aproximación no será precisa para valores pequeños de n. Hay varias reglas o criterios que intentan precisar cuando es adecuado el uso de la aproximación Normal (aunque esto depende del problema estudiado y de la conveniencia de una mayor o menor precisión). 


> Ejemplos


Entonces, como ejemplo, considere lanzar una moneda 100 veces e intentar encontrar la probabilidad de obtener 47 veces cruz.

Matematicamente tenemos 

Usando Distribución Binomial:


$$P(X=47)={100 \choose 47}*(0.5)^{47}*(0.5)^{100-47}=0.066$$

Usando una aproximación a la  distribución Normal:


Tenemos que:


$\mu=np=100*0.5=50$


$\sigma=\sqrt{np(1-p)}=\sqrt{100*0.5*0.5}=5$

Entonces supongamos $Y$ una variable aleatoria normal 

$$Y \sim Normal(50,5)$$
Y dado que estamos usando una aproximación normal de una distribución binomial, debemos calcular de 46.5 a 47.5 usando normalización.

$$Z_1=\dfrac{46.5-50}{5}=-0.7$$

$$Z_2=\dfrac{47.5-50}{5}=-0.5$$
Usando R encontramos que 


Y a partir de una tabla de puntuación z, sabemos que:


$z_1 = -0.7$ tiene una probabilidad de .2420


$z_2 = -0.5$ tiene una probabilidad de .3085

Restando los dos nos da una probabilidad de 0.0665 o 6.65 %.

> Realizando todo el procedimiento en RStudio

```{r}
dbinom(x = 47, size = 100, prob = .5)
dnorm(x = 47, mean = 50, sd = 5)
pnorm(q = 47.5, mean = 50, sd = 5) - pnorm(q = 46.5, mean = 50, sd = 5)
```

### Fórmulas de aproximación Normal a la Binomial.

Si X es una variable aleatoria Binomial con parámetros n y p, es decir $X \sim Binom(n,p)$, entonces

1.  $P(X=x)=P(x-0.5< X <x+0.5)=P(\dfrac{x-0.5-np}{\sqrt{np(1-p)}}< Z < \dfrac{x+0.5-np}{\sqrt{np(1-p)}})$


2.  $P(a<X <b)=P(a+0.5< X <b-0.5)=P(\dfrac{a+0.5-np}{\sqrt{np(1-p)}}< Z < \dfrac{b-0.5-np}{\sqrt{np(1-p)}})$


3.  $P(a\leq X \leq b)=P(a-0.5< X <b+0.5)=P(\dfrac{a-0.5-np}{\sqrt{np(1-p)}}< Z <\dfrac{b+0.5-np}{\sqrt{np(1-p)}})$


> Ejemplo


Según reportes del centro nacional para estadísticas de salud, alrededor del 20 % de la población masculina adulta de los Estados Unidos es obesa. Se elige al azar una muestra de 150 hombres adultos en los Estados Unidos. ¿Cuál es la probabilidad de que: 

a) Se encuentren a lo más 25 personas obesas? 

$$P(X \leq 25)=P(X < 25.5)=P(Z < \dfrac{25.5-30}{\sqrt{24}})=P(Z < -0.91)=0.1814$$

```{r}
pnorm(-0.91)
```

o también,


```{r}
pnorm(25.5,30,4.89)
```


b) Se encuentren más de 22 pero menos de 35 hombres obesos?

$$P(22<X <35)=P(22.5< X <34.5)=P(\dfrac{22.5-30}{\sqrt{24}}< Z < \dfrac{34.5-30}{\sqrt{24}})=$$
$$P(-1.53< Z <0.91)=0.8186-0.063=0.7556$$

```{r}
pnorm(0.91) - pnorm(-1.53)
```



---------------------------------------------------------------------------------------------------------------

---------------------------------------------------------------------------------------------------------------

---------------------------------------------------------------------------------------------------------------

---------------------------------------------------------------------------------------------------------------

---------------------------------------------------------------------------------------------------------------

---------------------------------------------------------------------------------------------------------------

---------------------------------------------------------------------------------------------------------------

---------------------------------------------------------------------------------------------------------------

---------------------------------------------------------------------------------------------------------------

---------------------------------------------------------------------------------------------------------------

---------------------------------------------------------------------------------------------------------------

---------------------------------------------------------------------------------------------------------------

---------------------------------------------------------------------------------------------------------------

---------------------------------------------------------------------------------------------------------------

---------------------------------------------------------------------------------------------------------------



