---
title: "Distribuciones discretas de probabilidad"
output:
  html_document:
    toc: true
    theme: flatly
---

```{r setup, include=FALSE}
knitr::opts_chunk$set(echo = TRUE)
```


## Distribución de probabilidad

En teoría de la probabilidad y estadística, la distribución de probabilidad de una variable aleatoria es una función que asigna a cada suceso la probabilidad de que dicho suceso ocurra. 

## Distribución Binomial

Distribución binomial
La distribución binomial es una distribución de probabilidad discreta. Describe el resultado de n ensayos independientes en un experimento. Se supone que cada prueba tiene solo dos resultados, ya sea éxito o fracaso. Si la probabilidad de una prueba exitosa es p, entonces la probabilidad de tener x resultados exitosos en un experimento de n ensayos independientes es la siguiente.


$$P(X=5)={n \choose x}p^x(1-p)^{n-x} \quad con \quad x=0,1,2,3,...,n$$


> Ejemplos


**Ejemplo**: Una empresa quiere contratar 5 nuevos empleados. De la experiencia previa en anteriores contrataciones saben que aproximadamente 1 de cada 10 solicitantes cumplen todos los requisitos para ser contratados. ¿Cuál es la probabilidad de que si se entrevistan a 20 solicitantes, puedan contratar exactamente las 5 personas?


Considere cada entrevista como una "prueba" con los únicos dos resultados posibles: "éxito" (puede ser contratado) o "fracaso" (no es adecuado). Suposiciones

1. "Probabilidad de éxito" es la misma para todos los solicitantes (siempre que no sepamos nada más acerca de ellos, esto está bien).

2. Los ensayos son independientes (depende un poco de la configuración de las entrevistas, pero debería estar bien)
entonces, si permitimos que $X :=$ "Número de solicitantes adecuados en el grupo de 20" tenemos $X \sim B(20,0.1)$ y encontramos

Entonces debemos encontrar $P(X=5)$, sabemos que $p=0.1$, $x=5$ y $n=20$


$$P(X=5)={20 \choose 5}*(0.1)^5*(0.9)^{20-5}=15504*0.00001*0.2058=0.0319$$
Podemos usar `RStudio` para encontrar esta probabilidad mediante el comando `dbinom()`


```{r}
dbinom(5,20,0.1)

```

También podemos preguntarnos sobre la probabilidad de que el empleador pueda contratar a lo más  3 personas, es decir $P(X \leq 3)$

Entonces para este caso tenemos 

$$P(X \leq 3)=P(X=0)+P(X=1)+P(2)+ P(3)$$
$$P(X \leq 3)={20 \choose 0}*(0.1)^0*(0.9)^{20-0}+{20 \choose 1}*(0.1)^1*(0.9)^{20-1}+{20 \choose 2}*(0.1)^2*(0.9)^{20-2}+ {20 \choose 3}*(0.1)^3*(0.9)^{20-3}$$
$$P(X \leq 3)=0.8670$$
Podemos usar `RStudio` para encontrar este resultado 

```{r}
dbinom(0,20,0.1) +dbinom(1,20,0.1)+dbinom(2,20,0.1)+dbinom(3,20,0.1)

```

---------------------------------------------------------------------------------------------------------


---------------------------------------------------------------------------------------------------------


---------------------------------------------------------------------------------------------------------


---------------------------------------------------------------------------------------------------------


---------------------------------------------------------------------------------------------------------


---------------------------------------------------------------------------------------------------------


---------------------------------------------------------------------------------------------------------



---------------------------------------------------------------------------------------------------------

---------------------------------------------------------------------------------------------------------


---------------------------------------------------------------------------------------------------------


---------------------------------------------------------------------------------------------------------


---------------------------------------------------------------------------------------------------------


---------------------------------------------------------------------------------------------------------


---------------------------------------------------------------------------------------------------------