---
title: "Distribuciones discretas de probabilidad"
output:
  html_document:
    toc: true
    theme: flatly
---

```{r setup, include=FALSE}
knitr::opts_chunk$set(echo = TRUE)
```


## Distribución de probabilidad

En teoría de la probabilidad y estadística, la distribución de probabilidad de una variable aleatoria es una función que asigna a cada suceso la probabilidad de que dicho suceso ocurra. 

## Distribución Binomial


La distribución binomial es una distribución de probabilidad discreta. Describe el resultado de n ensayos independientes en un experimento. Se supone que cada prueba tiene solo dos resultados, ya sea éxito o fracaso. Si la probabilidad de una prueba exitosa es p, entonces la probabilidad de tener x resultados exitosos en un experimento de n ensayos independientes es la siguiente.


$$P(X=x)={n \choose x}p^x(1-p)^{n-x} \quad con \quad x=0,1,2,3,...,n$$
### Propiedades de la distribución Binomial

1.  Es una distribución de probabilidad discreta con dominio en $\{0,1,2,3,...,n\}$

2.  La probabilidad $p$ es constante para todas las repeticiones

3.  Los ensayos o intentos son independientes.

4.  Hay solo dos posibilidades: Éxito o Fracaso.


> Ejemplos


**Ejemplo 1**: Una empresa quiere contratar 5 nuevos empleados. De la experiencia previa en anteriores contrataciones saben que aproximadamente 1 de cada 10 solicitantes cumplen todos los requisitos para ser contratados. ¿Cuál es la probabilidad de que si se entrevistan a 20 solicitantes, puedan contratar exactamente las 5 personas?


Considere cada entrevista como una "prueba" con los únicos dos resultados posibles: "éxito" (puede ser contratado) o "fracaso" (no es adecuado). Suposiciones

1. "Probabilidad de éxito" es la misma para todos los solicitantes (siempre que no sepamos nada más acerca de ellos, esto está bien).

2. Los ensayos son independientes (depende un poco de la configuración de las entrevistas, pero debería estar bien)
entonces, si permitimos que $X :=$ "Número de solicitantes adecuados en el grupo de 20" tenemos $X \sim B(20,0.1)$ y encontramos

Entonces debemos encontrar $P(X=5)$, sabemos que $p=0.1$, $x=5$ y $n=20$


$$P(X=5)={20 \choose 5}*(0.1)^5*(0.9)^{20-5}=15504*0.00001*0.2058=0.0319$$
Podemos usar `RStudio` para encontrar esta probabilidad mediante el comando `dbinom()`


```{r}
dbinom(5,20,0.1)
```

También podemos preguntarnos sobre la probabilidad de que el empleador pueda contratar a lo más  3 personas, es decir $P(X \leq 3)$

Entonces para este caso tenemos 

$$P(X \leq 3)=P(X=0)+P(X=1)+P(X=2)+ P(X=3)$$
$$P(X \leq 3)={20 \choose 0}*(0.1)^0*(0.9)^{20-0}+{20 \choose 1}*(0.1)^1*(0.9)^{20-1}+{20 \choose 2}*(0.1)^2*(0.9)^{20-2}+ {20 \choose 3}*(0.1)^3*(0.9)^{20-3}$$
$$P(X \leq 3)=0.8670$$
Podemos usar `RStudio` para encontrar este resultado 

```{r}
dbinom(0,20,0.1) + dbinom(1,20,0.1) + dbinom(2,20,0.1) + dbinom(3,20,0.1)
```

**Ejemplo 2**: Supongamos que en un examen de estadística hay doce preguntas de opción múltiple . Cada pregunta tiene cuatro respuestas posibles, y solo una de ellas es correcta. Un estudiante que no estudio para el examen, intenta responder todas las preguntas al azar. Encuentre la probabilidad de que el estudiante tenga cuatro o menos respuestas correctas.


Como solo una de cada cuantro respuestas posibles es correcta, la probabilidad de responder correctamente una pregunta por azar es de p= 1/4 = 0.25. 

La probabilidad de que obtenga cuatro o menos respuestas correctas $P(X \leq x)$ es:

$$P(X \leq 4)=P(X=0) + P(X = 1) + P(X = 2) + P(X = 3) + P(X = 4)$$
Tenemos que,

$P(X = 0)={12 \choose 0}(0.25)^0(0.75)^{12}=0.0316$

$P(X = 1)={12 \choose 1}(0.25)^1(0.75)^{11}=0.1267$

$P(X = 2)={12 \choose 2}(0.25)^2(0.75)^{10}=0.2322$

$P(X = 3)={12 \choose 3}(0.25)^3(0.75)^9=0.2581$

$P(X = 4)={12 \choose 4}(0.25)^4(0.75)^8=0.1935$


Entonces, 

$$P(X \leq 4)=0.0316 + 0.1267 + 0.2322 + 0.2581 + 0.1935 = 0.8421$$
En `RStudio` se puede resolver de dos formas, la primera calculando la densidad para cada experimento con `dbinom()` o calculando directamente la acumulada `pbinom()`. Veamos


```{r}
#Experimentos independientes
dbinom(0,12,0.25) + dbinom(1,12,0.25) + dbinom(2,12,0.25) +dbinom(3,12,0.25) + dbinom(4,12,0.25)
#Función de probabilidad acumulada
pbinom(4,12,0.25)
```

**¿Cuál es la probabilidad de que el estudiante responda 5 o más preguntas correctamente?**.En esencia tenemos $P(X \geq 5)$, y pues esto es lo mismo que $1-P(X < 5)$, por complemento, es decir

$$P(X \geq 5)= 1-P(X < 5)=1-0.8421=0.1579$$
En `RStudio` sería 


```{r}
#Función de probabilidad acumulada
1-pbinom(4,12,0.25)
```

### Media y varianza 

Si $X$ es una variable aleatoria con distribución binomial, es decir $X \sim Binom(n,p)$, su media $E(X)$ y vaianza $Var(X)$ estan definidas como:

$$E(X)=np$$
$$Var(X)=np(1-p)$$

## Distribución Poisson

La distribución de Poisson es la distribución de probabilidad que modela el número de  ocurrencias de eventos independientes en un intervalo. Si $\lambda$ es la ocurrencia promedio por intervalo, entonces la probabilidad de tener x ocurrencias $P(X=x)$ dentro de un intervalo dado es:


$$P(X=x)=\dfrac{\lambda^xe^{-\lambda}}{x!}$$


> Ejemplos

**Ejemplo 1**: El número de llamadas que llegan por minuto al centro de reservas de un hotel es una variable aleatoria de Poisson con una media de 3.

(a) Encuentre la probabilidad de que no ocurran llamadas en un período de 1 minuto.

Definamos $X:=$ # de llamadas recibidas por minuto en un hotel.


Tenemos que $\lambda=3$, sea $X \sim poiss(3)$, entonces debemos encontrar $P(X=0)$

$$P(X=0)=\dfrac{(3)^0e^{-3}}{0!}=0.0497$$
En `RStudio` podemos usar la función `dpoiss()`

```{r}
dpois(0,3)
```

(b) ¿Cuál es la probabilidad de recibir a lo más 3 llamadas por minuto?

Debemos encontrar $P(X \le 3)$

$$P(X \le 3)= P(X=0)+P(X=1)+P(X=2)+P(X=3)$$

$$P(X \le 3)= \dfrac{(3)^0e^{-3}}{0!}+\dfrac{(3)^1e^{-3}}{1!}+\dfrac{(3)^2e^{-3}}{2!}+\dfrac{(3)^3e^{-3}}{3!}=0.6472$$

En `Rstudio` lo podemos calcular de dos maneras:

```{r}
#Ensayos independientes
dpois(0,3)+dpois(1,3)+dpois(2,3)+dpois(3,3)
#Probabilidad acumulada
ppois(3,3)
```


### Media y Varianza

Si $X \sim poiss(\lambda)$ entonces,

$$E(X)=\lambda$$
$$Var(X)=\lambda$$

---------------------------------------------------------------------------------------------------------


---------------------------------------------------------------------------------------------------------


---------------------------------------------------------------------------------------------------------


---------------------------------------------------------------------------------------------------------


---------------------------------------------------------------------------------------------------------


---------------------------------------------------------------------------------------------------------


---------------------------------------------------------------------------------------------------------



---------------------------------------------------------------------------------------------------------

---------------------------------------------------------------------------------------------------------


---------------------------------------------------------------------------------------------------------


---------------------------------------------------------------------------------------------------------


---------------------------------------------------------------------------------------------------------


---------------------------------------------------------------------------------------------------------


---------------------------------------------------------------------------------------------------------