---
title: "Evaluando Normalidad"
output: html_document
---

```{r setup, include=FALSE}
knitr::opts_chunk$set(echo = TRUE)
```

```{r, comment=NA,eval=T,echo=F,fig.align='center',fig.height=6,fig.width=12}
load(url("https://didier-murillo.netlify.com/normality.RData"))
``` 


## Pruebas gráficas para evaluar Normalidad

Muchos procedimientos o métodos en estadística toman un supuesto de entrada, el supuesto de la Normalidad, es decir que los datos que se están utilizando si son continuos provengan de una población que tiene una distribución Normal. Es decir, aplicamos un método estadístico y obtenemos unos resultados, que solo son ciertos si se cumple el supuesto de Normalidad. No siempre los datos provienen de una población que se distribuye normal, por lo tanto es necesario realizar algunas pruebas para verificarlo. 

### El gráfico Q-Q

En estadística, un gráfico Q-Q ("Q" viene de cuantil) es un método gráfico para el diagnóstico de diferencias entre la distribución de probabilidad de una población de la que se ha extraído una muestra aleatoria y una distribución usada para la comparación, para nuestro caso es la distribución normal. 


Vamos a usar los siguientes datos para ilustrar el procedimiento

```{r ,eval=T,echo=TRUE,comment=NA}
head(bdims)
```

Ahora filtramos los datos por hombres y mujeres:

```{r }
mdims <- subset(bdims, sex == 1)
fdims <- subset(bdims, sex == 0)
```

La primera idea de normalidad, se puede obtener realizando un histograma de los datos, de dicho gráfico podemos concluir respecto a la simetría y a la no presencia de outliers que los datos podrían ser normales.

Usemos la variable de la altura en hombres y mujeres `hgt`.

```{r }
hist(mdims$hgt, main = "Histograma de frecuencias para la altura en hombres", xlab = "Altura",col = "black")
```


Observamos que  el histograma de frecuencias es aproximadamente simétrico para la altura de los hombres y que no hay presencia de outliers. Este gráfico nos da una buena idea que la posible normalidad de los datos. 


```{r }
hist(fdims$hgt,main = "Histograma de frecuencias para la altura en mujeres", xlab = "Altura",col = "red")
```
Es evidente que en este histograma no hay simetría, por tanto lo más posible es que los datos no sean normales. 

Un gráfico Q-Q nos da una idea más confiable de normalidad, para producir este gráfico en `RStudio` se usa el siguiente código: Por ejemplo para la altura en hombres

```{r }
qqnorm(mdims$hgt)
qqline(mdims$hgt)
```

En este gráfico se espera que la mayoría de puntos estén sobre una línea recta y que no haya presencia de outliers. En este caso tenemos un buen resultado, en donde podemos concluir que la altura de los hombres se distribuye normal. 

Veamos para el caso de la altura en mujeres:

```{r }
qqnorm(fdims$hgt)
qqline(fdims$hgt)
```

En este caso se puede afirmar que el supuesto de normalidad también se sostiene, dado que como se observa en la gráfica, la mayoría de puntos están sobre la línea de la línea. 

### Casos de No Normalidad

Podemos usar `RStudio` para simular datos y hacer pruebas gráficas de normalidad.

```{r}
x <- rgamma(100,4,6)
qqnorm(x)
qqline(x)
```

En este caso la prueba gráfica nos indica que la normalidad no se sostiene. Aquí no es correcto asumir que los datos provienen de una población normal.

```{r}
y <- rbeta(50,3,6) +  rgamma(150,3,4)
par(mfrow=c(1,2))
qqnorm(y)
qqline(y)
hist(y)
```

Una prueba gráfica solo nos indica o nos da la idea de la normalidad de los datos, pero no es una prueba definitiva. Existen pruebas más rigurosas, que se discutirán más adelante. 


