---
title: "Solución Tarea # 9"
output: html_document
---

```{r setup, include=FALSE}
knitr::opts_chunk$set(echo = TRUE)
```

### Problema 1

```{r}
set.seed(1987)
a <- runif(1,0.2,0.5)
encuesta <- sample(c("SI","NO"),size = 350,replace = TRUE, prob = c(a,1-a))
print(encuesta)
```


a)  #### ¿Cuál es el parámetro de interés?

####  El parámetro de interes es la proporcion de estudiantes que usarian el servicio tecnico a domicilio.

b)  #### Calcule una estimación puntual para el parámetro de interés.

####  Para calcular $\hat{p}$ necesitamos contar el número de éxitos (Sí). La función `table()` puede hacer esto.

```{r}
table(encuesta)
```

####  Entonces tenemos que:

####  $X=77$

####  $n=350$

#### Así, una estimación puntual para $p$ esta dada por:

#### $$\hat{p}=\frac{X}{n}=\frac{77}{350}=0.22$$

c)  #### Encuentre intervalos de confianza para el parámetro de interés con una confiabilidad del 90 %, 94 % y 99 %.

### intervalo del 90 %

```{r,comment=NA}
qnorm(0.05,lower.tail = FALSE)
```

#### $Z_{\alpha/2}=1.644$

#### Límite inferior: $\hat{p}-Z_{\alpha/2}\sqrt{\dfrac{\hat{p}(1-\hat{p})}{n}} = 0.22-1.644\sqrt{\dfrac{0.22(1-0.22)}{350}}=0.1858$


#### Límite superior: $\hat{p}+Z_{\alpha/2}\sqrt{\dfrac{\hat{p}(1-\hat{p})}{n}} = 0.22+1.644\sqrt{\dfrac{0.22(1-0.22)}{350}}=0.2584$


#### El intervalo con una confianza del 90 % esta dado por:

#### $$(0.1858,0.2584)$$

#### También podemos usar RStudio para encotrar el intervalo:

```{r,comment=NA}
prop.test(77,350,conf.level = .90, correct = T)
```


### Intervalo del 94 %

```{r,comment=NA}
prop.test(77,350,conf.level = .94,correct = TRUE)
```

#### El intervalo con una confianza del 94 % esta dado por:

#### $$(0.1799,0.2658)$$

###  intervalo 99% 

```{r,comment=NA}
prop.test(77,350,conf.level = .99,correct = TRUE)
```

#### El intervalo con una confianza del 99 % esta dado por:

#### $$(0.1671,0.2834)$$

d)  ####  Interprete los intervalos que encontró en la parte c).

#### Estamos seguros con una confianza del 90 % de que la proporcion real de estudiantes que utilizarian el servicio se entre 0.1858 y 0.2584.


#### Estamos seguros con una confianza del 94 % de que la proporcion real de estudiantes que utilizarian el servicio se entre 0.1799 y 0.2658.


#### Estamos seguros con una confianza del 99 % de que la proporcion real de estudiantes que utilizarian el servicio se entre 0.1671 y 0.2834.

e)  ####  Compruebe los supuestos del intervalo de confianza.

#### Los supuestos para el intervalo de confianza para la proporción poblacional son:

#### 1.  $n\hat{p}\geq 10 = 350*0.22 = 77 \geq 10$ `r emo::ji("ok")`

#### 2.  $n(1-\hat{p})\geq 10 = 350*(1-0.22) = 273 \geq 10$ `r emo::ji("ok")`

#### Se cumplen los supuestos porque ambos resultados, pues en ambos casos son mayores o iguales a 10 indicando que el intervalo es correcto..


d)  ####  El negocio sería factible si por lo menos el 60 % de los biciusuarios dice que sí usaría los servicios. Según sus estimaciones, ¿Es factible empezar el proyecto? Justifique su respuesta!

#### No, porque aúnque tomado el intervalo mas ancho no se logro llegar al 60 %.












