---
title: 'Laboratoio # 2'
author: ""
date: "November 13, 2018"
output: html_document
---

```{r setup, include=FALSE}
knitr::opts_chunk$set(echo = TRUE)
```

### Laboratorio # 2

### **Puntaje: 7 puntos de bono para el examen # 3**.

#### Lea las instrucciones detenidamente:

#### 1. Su informe de laboratorio debe tener todos los códigos y resultados de R.

#### 2. Debe enviar su informe final en formato PDF al correo del profesor. Asegúrese de usar su correo institucional.

#### 3. No se aceptarán informes de laboratorio después de finalizada la clase.


### Parte 1.

$Z$ es una variable aleatoria Normal estándar, es decir $Z \sim Normal(0,1)$. User R y/o RStudio para calcular las siguientes probabilidades:

a) $P(Z > 2.2245)$

b) $P(-2.1536 < Z < 0.5574)$ 

a) $P(Z < 1.1532)$


### Parte 2.

$Z$ es una variable aleatoria Normal estándar, es decir $Z \sim Normal(0,1)$. User R y/o RStudio para calcular las siguientes valores de $Z$:

a) $Z_{\alpha/2}$ si $\alpha=0.10$

b) $Z_{\alpha/2}$ si $\alpha=0.06$

c)  $Z_{\alpha}$ si $\alpha=0.03$

### Parte 3.

$X$ es una variable aleatoria Binomial, con $X \sim Binomial(32,0.25)$. User R y/o RStudio para calcular las siguientes probabilidades:

a) $P(X > 3)$

b) $P(X = 8)$ usando aproximación Normal. Luego verifique su resultado usando la distribución Binomial.

### Parte 4.

La función `t.test(x,conf.level=.95)` entre otras cosas, encuentra un intervalo de confianza  para una muestra `x`, donde `x` es un vector y `conf.level=.95` es el nivel de confianza, por defecto del 95 %. Usted lo puede cambiar.

a) En una ciudad están interesados en estimar el peso promedio de los varones adultos. Para eso se recolectó una muestra aleatoria $n$ del peso de varones adultos, los  datos son:

```{r,comment=NA}
peso <- round(rnorm(15,180,10),0)
```

Use el siguiente código para encontrar un intervalo de confianza del 95 % para el peso promedio de todos los adultos varones en esa ciudad.

```{r,comment=NA}
t.test(peso,conf.level = 0.95)
```

Responda según la salida anterior (NO es necesario hacer calculos):

1. ¿Cuál es el intervalo de confianza? Interpretelo!

2. ¿Por qué usamos el intervalo t-Student en vez del intervalo Z?

3. ¿Cuántos grados de libertad uso la distribución t?

4. ¿Cuántos datos se usaron en la muestra?

5. ¿Cuál es la estimación puntual del peso promedio?

6. Use nuevamente `t.test()` para encontrar intervalos del 90 % y 99 % de confianza para el peso promedio.

### Parte 5

La función `prop.test(x, n, conf.level = 0.95, correct = TRUE)` entre otras cosas, encuentra intervalos  de confianza para la proporción poblacional. Donde `x` es el número de éxitos, `n` el tamaño de la muestra o número de ensayos independientes, `conf.level` es el nivel de confianza, por defecto del 95 %, y  `correct` es el factor de corrección (No desactivar si n es pequeño.)

Use `prop.test(x, n, conf.level = 0.95, correct = TRUE)` para resolver el siguiente problema.

¿Guías bajo los efectos del alcohol? La administración de una ciudad estima que el 55 % de los jóvenes conducen bajo los efectos del alcohol. Para estar seguros de sus afirmaciones, recolectan la siguiente información mediante una muestra aleatoria entre jóvenes de 16 a 25 años.

Los resultados fueron resumidos de la siguiente forma:

```{r,comment=NA,eval=T,echo=F}
p <- runif(1,0.15,0.35)
drunk_driving <- sample(c("YES","NOT"),size = 120,replace = TRUE,prob = c(p,1-p))
table(drunk_driving)
```


a) Use `prop.test()` para encontrar intervalos de confianza del 90 %, 95% y 99 % de confianza para la verdadera proporción de jóvenes que guían bajo los efectos del alcohol.


b) Interprete el intervalo al 99 % de confianza.


c) ¿Cuál es el valor de $\hat{p}$ según la salida de R?


d) ¿Tiene razón la administración municipal al afirmar que el 55 % de los jóvenes conducen bajo los efectos del alcohol? Justifique su respuesta.

