---
title: "Laboratorio 2"
date: "April 20, 2018"
output: html_document
---

```{r setup, include=FALSE}
knitr::opts_chunk$set(echo = TRUE)
```

#### Al finalizar debe enviar el laboratorio resuelto en formato pdf vía correo electrónico. El informe debe incluir el respectivo código de R y los RESULTADOS. Informes enviados después de la clase no serán aceptados. 

#### Use R y/o RStudio para resolver las siguientes preguntas:

#### Total puntuación: 7 puntos de Bono

1. Suponga que $X$ representa el número de llamadas que recibe un Call center en un minuto, con un promedio de 25 llamadas por minuto. Calcular:

a)  $P(X > 12)$

b)  $P(X \leq 10)$

c)  $P(X = 10)$

d)  $P(23 \leq X \leq 28)$

e)  $P(X \geq 30)$


2. Una forma de realizar encuestas es via correo electronico, pero este método tiene una desventaja y es que la probabilidad de que una persona devuelva la información solicitada es muy baja ($p=0.08$). Suponga $Y$ el número de encuestas que son devueltas satisfactoriamente de un total de 400 encuestas que fueron enviadas. Calcular 

a)  $P(Y = 100)$

b)  $P(Y \leq 150)$

c)  $P(50 \leq Y \leq 90)$

d)  $P(Y < 20)$

e)  $P(Y \geq 50)$

3. Use la data `bdims` que se encuentra en el siguiente enlace, debe ejecutarlo en la consola.

```{r }
load(url("http://www.openintro.org/stat/data/bdims.RData"))
```

Luego debe formar dos tablas de datos una para el sexo masculino y otra para el sexo femenino:

```{r }
mdims <- subset(bdims, sex == 1)
fdims <- subset(bdims, sex == 0)
```


a)  Elabora un histograma de las alturas de los hombres y un histograma de las alturas de las mujeres (Variable `hgt`). ¿Cómo compararías los diversos aspectos de las dos distribuciones? ¿Para usted cuál de las dos poblaciones se asemeja a una distribución normal?

b)  Responda: Use la función `pnorm()` directamente con las respectivas medias y desviaciones. 

¿Cuál es la probabilidad de que una mujer adulta  elegida al azar tenga una altura menor que 5'3'' (~ 160 cm)?


¿Cuál es la probabilidad de que una mujer adulta  elegida al azar pese más de 54 kg?


¿Cuál es la probabilidad de que un hombre adulto  elegido al azar pese más de 54 kg?

c)  Responda las preguntas anteriores usando el método de estandarización. Compare los resultados. 




